【裁判字號】    99,易,803
【裁判日期】    990705
【裁判案由】    傷害等
【裁判全文】
臺灣臺南地方法院刑事判決               99年度易字第803號
公  訴  人  臺灣臺南地方法院檢察署檢察官
被      告  丁○○
上列被告因傷害等案件，經檢察官提起公訴（99年度偵字第2604號）
，本院判決如下：
    主  文
丁○○傷害人之身體，處拘役貳拾日，如易科罰金，以新臺幣壹
仟元折算壹日；又傷害人之身體，處拘役貳拾日，如易科罰金，
以新臺幣壹仟元折算壹日。應執行拘役參拾日，如易科罰金，以
新臺幣壹仟元折算壹日。
    事  實
一、丁○○與甲○○、乙○○父子係鄰居關係，惟雙方相處關係
    不甚和睦。丁○○於民國98年4月8日10許，到甲○○位於台
    南市○○區○○路133號家中，因細故一言不和，即基於傷
    害人之身體之犯意，徒手抓扯甲○○之臉部，致甲○○受有
    臉部擦挫傷之傷害。丁○○於98年5月25日18時40分許，在
    甲○○上開住宅對面停車場內，見甲○○之孫即乙○○4歲
    之稚子王彥傑狀貌可愛，未經甲○○或乙○○父子之同意，
    徒手欲將王彥傑抱走，惟為甲○○即時發現上前阻止，欲將
    王彥傑抱回，詎丁○○卻以強暴之方式妨害甲○○行使監護
    兒童之權利，出手使力與甲○○拉扯，致甲○○穿著之白色
    汗衫當場被丁○○撕破毀損，甲○○亦因此受有前胸臂挫傷
    、右手挫傷等傷害，嗣乙○○於家中聽聞上情隨即趕至現場
    ，協助甲○○將王彥傑抱回，丁○○妨害甲○○與乙○○等
    人監護孫、子王彥傑權利之行為始告未遂。
二、案經甲○○、乙○○等訴由臺南市警察局第三分局報告臺灣
    臺南地方法院檢察署檢察官偵查起訴。
    理  由
一、訊據被告丁○○固坦承於98年4月8日有進入告訴人太平家中
    要參與喝茶及於5月25日下午在鹽口路133號對面停車場，看
    到小孩可愛而抱起王彥傑等情。但矢口否認有何傷害、毀損
    及妨害他人行使權利等犯行。辯稱：「我看小孩可愛所以抱
    他，後來他們三、四個人圍過來打我一個人，他看我抱他孩
    子，他就抓我頭髮給我一巴掌，我當然要保護我自己，我就
    抓他的衣服及身體，我的指甲太長而傷到他，他的媳婦也打
    我，一個不相干的人也打我，我為什麼要向他賠罪。」、「
    98年4月8日因為他們二個夫婦叫我瘋子進去喝茶，我就進去
    ，他們用茶潑我。我沒有用手抓傷他。」云云。惟查，被告
    確於98年4月8日上午進入告訴人甲○○之住處，以手抓傷告
    訴人甲○○等情，業據告訴人甲○○於本院審理中到庭具結
    證稱：「我跟我女兒在家裡泡茶，我是叫他喝茶，他進來，
    我倒茶要給他喝，叫我們要重泡，他就將那杯茶就潑我，我
    與我女兒要請他出去，他不要，就用手抓我的臉。」等語至
    明。而此證詞並未有何不可信之處，自應可信為真實。復有
    被害人甲○○於98年4月8日上午十一時二十一分至國立成功
    大學醫學院附設醫院求治之診斷證明書影本一份附卷足資佐
    證。被告於偵查中原辯稱：我有用茶潑他，但我沒有用手抓
    傷他云云。於本院審理中辯稱：因為他們二個夫婦叫我瘋子
    進去喝茶，我就進去，他們用茶潑我。我沒有用手抓傷他云
    云。是以，被告於偵查中原供承確有向告訴人等潑茶，迨本
    院審理中反稱係遭告訴人等潑茶。其辯解前後不一。其謂沒
    有用手抓傷告訴人等語，實無可信。又被告確於98年5月25
    日下午在上揭時地抱走兒童王彥傑，妨害兒童家屬之監護權
    ，於甲○○欲行抱回王彥傑時，被告出手拉扯甲○○致扯破
    甲○○之汗衫，並受有胸前挫傷、右手挫傷之傷害等情，亦
    據被害人甲○○與乙○○於本院審理中指述結證屬實。核其
    二人證述之情節均相符。被告亦坦承有於上揭時地看小孩可
    愛而抱該小孩及為保護自己就抓他的衣服及身體等情。雖辯
    稱係因被害人衣服太薄才會破掉，他抓我的頭髮，所以才去
    抓他身體云云。惟衣服之破損，身體之傷害既係被告之行為
    所造成，自不因其厚薄或遭受何人抓頭髮而解免其毀損與傷
    害之罪責。被告既於4月間即與被害人甲○○發生衝突，竟
    未經甲○○或乙○○等之同意而抱取其子王彥傑，於有監護
    權之人抱回時，又相互拉扯，其有妨害他人保護小孩而妨害
    他人監護小孩之故意至明。所辯均屬卸責之詞，不足採信。
    此外，又有被害人甲○○於98年5月25日19時25分就醫之財
    團法人奇美醫院診斷證明書一紙及受傷後之照片四幀附卷足
    憑。本件事證明確，被告傷害毀損與強制未遂之犯行，洵堪
    認定，應予依法論科。
二、核被告所為，係犯刑法第二百七十七條第一項之普通傷害罪
    、第304條第2項、第1項之強制未遂、第354條之毀損罪。被
    告已著手於上開強制罪行為之實行而不遂，為未遂犯，依刑
    法第25條規定按既遂犯之刑度減輕之。被告於98年月25日同
    一時地，一行為而觸犯上開傷害、毀損與強制未遂等三罪名
    ，為想像競合犯，應依刑法第五十五條之規定從一重之傷害
    罪處斷。被告所犯上開二次傷害罪間，犯意各別，時地不同
    行為互異，應分論併罰。爰審酌被告非但未能敦親睦鄰，動
    輒暴力相向，危及兒童，影響附近鄰居居住安寧，動手推扯
    告訴人成傷，惡性實已不輕，且其犯後仍矢口否認犯行，態
    度不佳，至今尚未賠償告訴人損害，亦未獲得告訴人之原諒
    ，惟告訴人所受傷害甚輕，手段尚非極端，毀損物品價值不
    大等一切情狀，各量處如主文所示之刑，並定其執行刑及諭
    知如易科罰金之折算標準，以示懲儆。
據上論斷，應依刑事訴訟法第299條第1項前段，刑法第277條第1
項、第304條第2項、第1項、第354條、第25條、第55條、第51條
第1項第6款、第41條第1項前段，刑法施行法第1條之1，判決如
主文。
本案經檢察官丙○○到庭執行職務。
中    華    民    國    99    年    7     月    5    日
                  刑事第七庭    法  官  朱中和
以上正本證明與原本無異。
如不服本判決應於收受本判決後10日內向本院提出上訴書狀，並
應敘述具體理由。其未敘述上訴理由者，應於上訴期間屆滿後20
日內向本院補提理由書狀（均須按他造當事人之人數附繕本）「
切勿逕送上級法院」。
                                書記官  黃秋萍
中    華    民    國    99    年    7     月    7     日
附錄法條：
中華民國刑法第277條
（普通傷害罪）
傷害人之身體或健康者，處 3 年以下有期徒刑、拘役或 1 千元
以下罰金。
犯前項之罪因而致人於死者，處無期徒刑或 7 年以上有期徒刑
；致重傷者，處 3 年以上 10 年以下有期徒刑。

司法院資訊處製作；財團法人民間司法改革基金會備份。
